臺灣彰化地方法院刑事判決　　　　　　100年度交簡上字第2號
公　訴　人　臺灣彰化地方法院檢察署檢察官
上　訴　人　溫文卿
即　被　告
上列上訴人即被告因過失傷害案件，不服本院99年度交簡字第
1698號中華民國99年11月18日第一審判決（原起訴案號：99年度
偵字第7142號），本院管轄第二審合議庭判決如下︰
    主      文
上訴駁回。
    事實及理由
一、本案經本院審理結果，認第一審判決認事用法及量刑均無不
    當，應予維持，並引用第一審判決書記載之事實、證據及理
    由（如附件）。
二、被告溫文卿於本院審理時雖一再辯稱，其於駕車經過交岔路
    口前已有暫停，行至路口中央時亦一度暫停欲讓告訴人先行
    通過，是告訴人車速過快才會發生車禍等語。惟查，被告於
    偵查中已坦承車禍發生當時，伊行進方向之號誌為閃光紅燈
    ，但伊到路口時只有稍微減速並未暫停，因為右方視線被遮
    蔽因而發生車禍，對於本件車禍確有過失等語（參99年度偵
    字第7142號偵查卷第8頁）；核並與證人即告訴人黃微月於
    警詢及偵查中證稱被告當時並未停車等情相符；且車禍後被
    告及告訴人均未移動車輛，業據渠等供述明確，則觀之警卷
    內現場及車損照片，告訴人所騎乘之重型機車已部分嵌入被
    告所駕駛之自用小客車右前車頭下方，有現場及車損照片在
    卷可稽（參警卷第11、13頁），益徵前開自用小客車並非於
    靜止狀態中與機車發生碰撞；此外，被告雖聲請傳喚同車乘
    客陳迪華以證明其確有暫時停車，然證人陳迪華於本院審理
    時亦具結證稱，當天伊沒有注意被告在閃光號誌前有無暫停
    ，通過路口時也未注意到被告有無煞停之動作，只是感覺被
    告車速很慢，後來就看到黑影從右方撞過來，伊還來不及反
    應，人已經衝到正前方了等語（參本院卷第63至65頁），是
    證人陳迪華之證述自難對被告為何有利之認定。綜上所述，
    被告於偵查中之自白顯與事實相符，應堪採信。被告於本院
    審理時始翻異前詞，自不足採。再按當事人、代理人、辯護
    人或輔佐人聲請調查之證據，法院認為不必要者，得以裁定
    駁回之。下列情形，應認為不必要：一、不能調查者。二、
    與待證事實無重要關係者。三、待證事實已臻明瞭無再調查
    之必要者。四、同一證據再行聲請者；刑事訴訟法第163條
    之2定有明文。查，被告雖聲請就本件相關肇事責任送覆議
    ，然本院已於準備程序中就前開肇事責任歸屬送請臺灣省車
    輛行車事故覆議鑑定委員會進行覆議，並經該會函覆稱，經
    研議結論照彰化縣區車鑑會之鑑定意見，惟意見文字改為「
    一、溫文卿駕駛自小客車，行經閃光紅燈號誌路口，支道車
    未暫停讓幹道車先行，為肇事主因。二、黃微月駕駛重機車
    ，行經閃光黃燈號誌路口，未減速接近注意安全小心通過，
    為肇事次因。」等語，有100年3月22日覆議字第1006201083
    號函在卷可稽（參本院卷第52頁），是被告就同一證據再行
    聲請，無再調查之必要，爰依刑事訴訟法第163條之2第2項
    第4款規定，駁回被告此部分調查證據之聲請，附此敘明。
三、被告上訴意旨雖另稱原審量刑過重等語，惟按關於刑之量定
    ，係實體法上賦予法院得為自由裁量之事項，茍已斟酌刑法
    第57條各款所列情狀，而未逾越法定刑度，或濫用其權限，
    即不得任意指摘為違法，最高法院72年臺上字第6696號、75
    年臺上字第7033號判例均可參照。且在同一犯罪事實與情節
    ，如別無其他加重或減輕之原因，下級審法院量定之刑，亦
    無過重或失輕之不當情形，則上級審法院對下級審法院之職
    權行使，原則上應予尊重（最高法院85年度臺上字第2446
    號判決參照）。參酌本案情節，本院認原審依被告之犯案情
    節等情狀，依其職權行使，於法定刑度內量處被告有期徒刑
    3月，並無違誤，是原審參酌其犯罪情節，判處本件罪刑，
    核無違誤或不當，上訴人即被告之上訴，為無理由，應予駁
    回。
據上論斷，應依刑事訴訟法第455條之1第1項、第3項、第373條
、第368條，判決如主文。
本件經檢察官陳隆翔到庭執行職務。
中    華    民    國   100    年    5     月    3     日
                  刑事第五庭  審判長  法  官  周淡怡
                                      法  官  李淑惠
                                      法  官  蔡家瑜
以上正本證明與原本無異。
本件不得上訴。
中    華    民    國   100    年    5     月    3     日
                                      書記官  吳芳儀